【裁判字號】    98,審易,570
【裁判日期】    980403
【裁判案由】    竊盜
【裁判全文】
臺灣高雄地方法院刑事判決             98年度審易字第570號
公  訴  人  臺灣高雄地方法院檢察署檢察官
被      告  丙○○
上列被告因竊盜案件，經檢察官提起公訴（98年度偵字第3489號
），被告於準備程序中就被訴事實為有罪之陳述，經本院告知簡
式審判程序之旨，並聽取被告與公訴人之意見後，本院合議庭裁
定由受命法官獨任進行簡式審判程序，判決如下：
    主  文
丙○○犯電業法第一百零五條之攜帶兇器竊盜罪，累犯，處有期
徒刑捌月，扣案之鐵條貳支、破壞剪壹支均沒收；又犯電業法第
一百零五條之攜帶兇器竊盜罪，累犯，處有期徒刑捌月，扣案之
鐵條貳支、破壞剪壹支均沒收；又犯電業法第一百零五條之攜帶
兇器竊盜罪，累犯，處有期徒刑玖月，扣案之鐵條貳支、破壞剪
壹支均沒收。應執行有期徒刑壹年拾月，扣案之鐵條貳支、破壞
剪壹支均沒收。
    事實及理由
一、本件犯罪事實、證據，除將「老虎鉗」更正為「破壞剪」，
    於犯罪事實欄一(一)、(二)、(三)補充「將2 支鐵條穿入電桿洞而
    攀爬」，補充「嗣因丙○○於97年7 月24日行竊時之畫面遭
    監視器錄下，為員警循線查獲，丙○○乃向未發覺犯罪之員
    警自首其97年7 月1 日、97年9 月15日之竊盜犯行，並扣得
    鐵條2 支、破壞剪1 支」，及被告於本院審理時之自白為證
    據外，其餘均引用起訴書所載（如附件）。
二、論罪：
 (一) 查被告上開所竊電纜線，係供電業者臺灣電力公司設置用以
    輸送電力之電線，是被告所竊電線應屬供電業者供給電能所
    用之供電設備，非屬一般私人電纜線，應屬電業法所稱之電
    線無訛。按竊盜或損壞電桿、電線、變壓器或其他供電設備
    者，依刑法之規定從重處斷，電業法第105 條定有明文，則
    竊取電業法之電線，除犯刑法之竊盜罪外，亦構成電業法第
    105 條之竊盜供電設備罪，依刑法竊盜罪之規定從重處斷，
    而依特別法優於普通法之法律競合關係，就竊取電業法之電
    線犯行，電業法第105 條應優先於刑法竊盜罪章而適用。
 (二) 是核被告所為，均係犯電業法第105 條竊盜供電設備罪，應
    依刑法第321 條第1 項第3 款之攜帶兇器竊盜罪之規定從重
    處斷。
 (三) 檢察官已於犯罪事實論及被告竊取電線之事實，雖漏未論列
    電業法第105 條之法條，然基本事實同一且屬法條競合關係
    ，不生變更法條問題，本院自得就此部分審理。
 (四) 被告所犯3 次竊取電纜線之犯行，犯意各別，行為互殊，應
    予分論併罰。
 (五) 被告前因施用毒品，經本院以93年度簡上字第824 號判處有
    期徒刑6 月確定，另因竊盜、贓物及毒品案件，經本院分別
    以94年度易字第1354號、94年度簡字第7465號、94年度易字
    第1539號判處有期徒刑1 年、3 月及8 月確定，上開3 罪經
    減刑及定應執行刑為有期徒刑11月，與前開有期徒刑6 月接
    續執行，於96年7 月16日執行完畢等情，有臺灣高等法院被
    告前案紀錄表在卷可佐，其於徒刑執行完畢5 年之內故意再
    犯本件有期徒刑以上之罪，均為累犯，應依法加重其刑。
 (六) 被告犯附件犯罪事實欄(一)、(三)之行為後，均就該等未發覺之
    罪自首而接受裁判，應依刑法第62條前段規定減輕其刑。
 (七) 被告就附件犯罪事實欄(一)、(三)之行為，有上開加重及減輕事
    由，應依刑法第71條第1項先加後減之。
三、科刑：
 (一) 爰審酌被告正值青年，有謀生能力，竟不以正途取財，3 次
    竊取電纜線，其行為除造成電力公司之財產損害外，亦影響
    他人用電權益，被告迄今未賠償被害人，及被告坦承犯行，
    自首97年7 月1 日及97年9 月15日之行為，態度尚可等一切
    情狀，並斟酌被告所竊電纜線之數量，分別量處如主文所示
    之刑，並定應執行刑。
 (二) 至於扣案之鐵條2 支、破壞剪1 支，均為被告所有用以為上
    開竊盜犯行之物，經被告自承在卷，應依刑法第38條第1 項
    第2 款諭知沒收，附此敘明。
據上論斷，應依刑事訴訟法第273 條之1 第1 項、第284 條之1
、第299 條第1 項前段、第310 條之2 、第454 條第2 項，電業
法第105 條、刑法第321 條第1 項第3 款、第47條第1 項、第62
條前段、第38條第1項第2款、第51條第5款，判決如主文。
本案經檢察官甲○○到庭執行職務。
中    華    民    國    98    年    4     月    3     日
                  刑事第十庭    法  官  蔡書瑜
以上正本證明與原本無異。
如不服本判決應於收受送達後10日內向本院提出上訴書狀，並應
敘述具體理由；如未敘述上訴理由者，應於上訴期間屆滿後20日
內向本院補提理由書（均須按他造當事人之人數附繕本）「切勿
逕送上級法院」。
中    華    民    國    98    年    4     月    3     日
                                書記官  楊明月
附錄：論罪法條
附件：
臺灣高雄地方法院檢察署檢察官起訴書
                                      98年度偵字第3489號
    被      告  丙○○  男  34歲（民國○○年○○月○○日生）
                        住高雄縣杉林鄉○○路93巷5號
                          （另案在押）
                        國民身分證統一編號：Ｚ000000000號
上列被告因竊盜案件，已經偵查終結，認應提起公訴，茲將犯罪
事實及證據並所犯法條分敘如下：
        犯  罪  事  實
一、丙○○前因施用毒品，經台灣高雄地方法院以93年度簡上字
    第824號判處有期徒刑6月確定；另因竊盜、贓物及毒品案件
    ，經台灣高雄地方法院分別以94年度易字第1354號、94年度
    簡字第7465號、94年度易字第1539號判處有期徒刑1年、3月
    及8月確定，上開3罪經減刑及定應執行刑為有期徒刑11月，
    與前開有期徒刑6月接續執行，於民國96年7月16日執行完畢
    。詎仍不知悔改，意圖為自己不法之所有，分別於：
（一）97年7月1日2時許，攜帶對於他人之生命、身體、安全等
      造成危害，客觀上足以供作兇器使用之老虎鉗1把，至高
      雄縣杉林鄉杉林村，攀爬南河幹38處電線桿，以老虎鉗剪
      斷電纜線約800公尺後竊取之。
（二）97年7月24日7時許，攜帶對於他人之生命、身體、安全等
      造成危害，客觀上足以供作兇器使用之老虎鉗1把，騎乘
      車牌號碼：K32-407號重型機車，後載不知情之溫致祥、
      劉巧茹至高雄縣杉林鄉○○村○○○段185-4地號，隨即
      將溫致祥、劉巧茹支開後，便獨自攀爬杉坪幹134右47電
      線桿，以老虎鉗剪斷電纜線約8公尺後竊取之。
（三）97年9月15日2時許，攜帶對於他人之生命、身體、安全等
      造成危害，客觀上足以供作兇器使用之老虎鉗1把，至高
      雄縣旗山鎮大林里，攀爬高119縣道1公里處之5支電線桿
      ，以老虎鉗剪斷電纜線約400公尺後竊取之。
二、案經訴由高雄縣政府警察局旗山分局報告偵辦。
        證  據  並  所  犯  法  條
一、證據清單及待證事實
┌──┬───────────┬───────────┐
│編號│證據名稱              │待證事項              │
├──┼───────────┼───────────┤
│一  │被告丙○○於警詢時及偵│全部犯罪事實。        │
│    │查中之供述。          │                      │
├──┼───────────┼───────────┤
│二  │證人溫致祥、劉巧茹於警│犯罪事實（二）。      │
│    │詢時之證述。          │                      │
├──┼───────────┼───────────┤
│三  │證人乙○○於警詢時之證│被告竊取高雄縣杉林鄉杉│
│    │述。                  │林村電纜線800公尺之事 │
│    │                      │實。                  │
├──┼───────────┼───────────┤
│四  │證人丁○○於警詢時之證│被告竊取台電公司所有電│
│    │述。                  │纜線8公尺之事實。     │
│    │                      │                      │
├──┼───────────┼───────────┤
│五  │證人戊○○於警詢時之證│被告竊取高雄縣旗山鎮電│
│    │述。                  │纜線400公尺之事實。   │
│    │                      │                      │
├──┼───────────┼───────────┤
│六  │道路監視系統翻拍照片6 │佐證被告之全部犯罪事實│
│    │張、犯罪現場照片20幀、│。                    │
│    │電力線路失竊現場調查報│                      │
│    │告表、高雄縣杉林鄉杉林│                      │
│    │村辦公室函。          │                      │
├──┼───────────┼───────────┤
│七  │扣案老虎鉗1支。       │被告攜帶凶器竊盜之事實│
│    │                      │。                    │
└──┴───────────┴───────────┘
二、核被告丙○○所為，係犯刑法第321條第1項第3 款之加重竊
    盜罪嫌。被告所犯上開3次竊盜犯行，犯意各別，請予分論
    併罰。又被告曾受有期徒刑之執行完畢，有刑案資料查註紀
    錄表可參，5 年以內故意再犯本件有期徒刑以上之罪，為累
    犯，請依刑法第47條第1 項之規定加重其刑。另扣案之老虎
    鉗1支，係供犯罪所用之物且為被告所有，業據被告供承在
    卷，請依刑法第38條第3項、第1項第2款宣告沒收。
三、依刑事訴訟法第251條第1項提起公訴。
    此  致
臺灣高雄地方法院
中    華    民    國    98    年    2     月    27    日
                              檢察官   己 ○ ○


司法院資訊處製作；財團法人民間司法改革基金會備份。
